【裁判字號】    99,訴,154
【裁判日期】    990407
【裁判案由】    違反毒品危害防制條例
【裁判全文】
臺灣雲林地方法院協商程序宣示判決筆錄
公  訴  人  臺灣雲林地方法院檢察署檢察官
被      告  甲○○
指定辯護人  本院公設辯護人  乙○○
上列被告因毒品危害防制條例案件，經檢察官提起公訴（98年毒
偵字第113 號、第226 號），並聲請法院改依協商程序而為判決
，本院認為適當，同意由受命法官獨任進行協商判決程序，於中
華民國99年4 月7 日下午2 時15分在本院第一法庭宣示判決，以
代判決書，出席職員如下：
    法  官  文昌
    書記官  張簡純靜
    通  譯  周怡俐
法官起立朗讀判決主文、犯罪事實要旨、處罰條文、附記事項，
及告以上訴限制、期間及提出上訴狀之法院，且諭知記載其內容
：
一、主  文：
    甲○○施用第一級毒品，累犯，處有期徒刑捌月；又施用第
    一級毒品，累犯，處有期徒刑捌月；又施用第二級毒品，累
    犯，處有期徒刑伍月。應執行有期徒刑壹年肆月。
二、犯罪事實要旨：
(一)、犯罪事實：（99年度毒偵字第113 號）
    甲○○前因施用毒品案件，經本院90年度毒聲字第828 號裁
    定送觀察、勒戒後，認無繼續施用毒品之傾向，業經臺灣雲
    林地方法院檢察署檢察官於民國90年8 月17日，以90年度毒
    偵字第1027號不起訴處分確定；復於上開觀察勒戒執行完畢
    釋放後5 年內之91年間，施用毒品案件，經起訴並戒治，其
    起訴部分，並經本院以91年度訴字第479 號判決判處有期徒
    刑8 月確定，戒治部分，經本院以91年度毒聲字第1042號裁
    定送強制戒治後，於92年7 月16日因停止戒治釋放付保護管
    束，於92年12月5 日保護管束期滿，停止處分之裁定未經撤
    銷視為執行完畢（惟續執行徒刑）；因竊盜案件，經本院以
    95年度虎簡字第292 號判決判處有期徒刑4 月；復因施用毒
    品案件，經本院以95年度訴字第539 號判處有期徒刑10月確
    定，因中華民國九十六年罪犯減刑條例公布施行，上開案件
    經本院以96年度聲減字第85號裁定分別減刑為有期徒刑2 月
    、5 月，定應執行刑為有期徒刑6 月確定，於96年7 月16日
    執行完畢出監。詎其仍不知悛悔，復基於施用第一級毒品海
    洛因之犯意，於98年12月31日採尿時回溯72小時內某時，在
    其雲林縣莿桐鄉○○村○ 鄰○○路30巷94號住處，以將海洛
    因摻水後置入針筒內注射身體血管之方式，施用海洛因1 次
    。嗣於98年12月31日15時40分許，因其係受保護管束人為臺
    灣雲林地方法院檢察署觀護人室採尿送驗，結果檢出毒品嗎
    啡陽性反應，始悉上情。
(二)、犯罪事實：（99年度毒偵字第226 號）
    甲○○前因施用毒品案件，經本院90年度毒聲字第828 號裁
    定送觀察、勒戒後，認無繼續施用毒品之傾向，業經臺灣雲
    林地方法院檢察署檢察官於民國90年8 月17日，以90年度毒
    偵字第1027號不起訴處分確定；復於上開觀察勒戒執行完畢
    釋放後5 年內之91年間，施用毒品案件，經起訴並戒治，其
    起訴部分，並經本院以91年度訴字第479 號判決判處有期徒
    刑8 月確定，戒治部分，經本院以91年度毒聲字第1042號裁
    定送強制戒治後，於92年7 月16日因停止戒治釋放付保護管
    束，於92年12月5 日保護管束期滿，停止處分之裁定未經撤
    銷視為執行完畢（惟續執行徒刑）；因竊盜案件，經本院以
    95年度虎簡字第292 號判決判處有期徒刑4 月；復因施用毒
    品案件，經本院以95年度訴字第539 號判處有期徒刑10月確
    定，因中華民國九十六年罪犯減刑條例公布施行，上開案件
    經本院以96年度聲減字第85號裁定分別減刑為有期徒刑2 月
    、5 月，定應執行刑為有期徒刑6 月確定，於96年7 月16日
    執行完畢出監。詎其仍不知悛悔，復分別基於施用第一、二
    級毒品之犯意，於98年12月16日為警採尿時回溯72及96小時
    內某時，在不詳地點，以將海洛因摻水注射身體及將甲基安
    非他命置入玻璃球內燒烤吸食煙霧方式，各施用第一、二級
    毒品海洛因及甲基安非他命1 次。嗣於98年12月16日10時30
    分許，因案為警調查時，經其同意採尿送驗，結果檢出毒品
    嗎啡及甲基安非他命陽性反應，始悉上情。
三、處罰條文：
    刑事訴訟法第455 條之2 、第455 條之9 、毒品危害防制條
    例第10條第1 項、第2 項、刑法第11條前段、第51條第5 款
    、第47條第1 項。
四、協商判決原則上不得上訴。但有刑事訴訟法第455 條之4 第
    1 項第1 款「於本訊問程序終結前，被告撤銷協商合意或檢
    察官撤回協商聲請者」；第2 款「被告協商之意思非出於自
    由意志者」；第4 款「被告所犯之罪非第455 條之2 第1 項
    所得以協商判決者」；第6 款「被告有其他較重之裁判上一
    罪之犯罪事實者」；第7 款「法院認應諭知免刑或免訴、不
    受理者」情形之一，或協商判決違反同條第2 項「法院應於
    協商合意範圍內為判決；法院為協商判決所科之刑，以宣告
    緩刑或二年以下有期徒刑、拘役或罰金為限」等規定者（以
    上均簡稱但書情形），不在此限（即有但書情形，依法仍得
    上訴）。
五、本件如有上述但書情形，且不服本判決時，得自收受判決送
    達之日起十日內，向本院提出上訴狀（須附繕本），上訴於
    第二審法院。
六、依據刑事訴訟法第455 條之9 之規定，作成本宣示判決筆錄
    ，以代判決書。
中    華    民    國    99    年    4     月    7     日
                  臺灣雲林地方法院刑事第一庭
                        書記官  張簡純靜
                        法  官  文昌
以上正本證明與原本無異。
                        書記官  張簡純靜
中    華    民    國    99    年    4     月    7     日

司法院資訊處製作；財團法人民間司法改革基金會備份。
